Eduarda Martins da Silva

Avenida Vereador Henrique Neiva, Paracatu-MG, 38607038, (38)988060158, dmseduardas@gmail.com, CNH-AB

Resumo Profissional

Profissional motivada com mais de 3 anos de experiência no setor de vendas. Oferecendo conhecimentos em atendimento, processos administrativos, trabalho em equipe, agilidade e aptidão em auxilio de gerenciamento. Capacidade para formar equipes, navegar por situações de alto estresse e atingir os objetivos e demandas do cargo.

Formação

- Direito, Uniatenas, Paracatu-MG
- Ensino superior, esperado em 07/2023
- Pacote Office
- Inglês-Intermediário

Histórico Profissional

Operador de caixa, Raia Drogasil, Paracatu-MG 01/2018-09/2018

- Apoio às metas de prevenção de danos com ações proativas, tais como controle de compras e monitoramento ao comportamento de clientes.
- Ótimo atendimento ao cliente, oferecendo auxilio imediato e com dedicação.

Atendente de Farmácia- Balconista, Raia Drogasil, Paracatu-MG 09/2018-04/2020

- Recepção de clientes na fármacia e resposta a perguntas relacionadas a prescrições e a produtos vendidos sem receita médica.
- Colaboração com médicos e representantes de planos de saúde para obter uma resolução rápida em casos de discrepâncias nas receitas.
- Gerenciamento de atividades de abertura e fechamento da fármacia, como aberturas e fechamentos diários.

Supervisora de Loja, Raia Drogasil, Paracatu-MG, 04/2020- ATUAL

- Auxilio a empresa no desenvolvimento das operações e resoluções de problemas, prestando um serviço de atendimento ao cliente de ponta.
- Supervisão de operações diárias de mais de 460 clientes diariamente.
- Monitoramento e acompanhamento a todo inventário da loja.
- Gerenciamento de 21 funcionários, supervisionando contratações, entrevistas, treinamento e crescimento profissional dos colaboradores.
- Capacidade em processos administrativos.